臺灣高等法院臺中分院刑事判決　　　 100年度上訴字第2347號
上　訴　人
即　被　告　王宏仁
上列上訴人因違反毒品危害防制條例案件，不服臺灣南投地方法
院100年度訴字第327號中華民國100年10月3日第一審判決（起訴
案號：臺灣南投地方法院檢察署100年度撤緩毒偵字第26號），
提起上訴，本院判決如下：
    主    文
上訴駁回。
    理  由
一、依刑事訴訟法第350條、第361條、第362條、第367條規定，
    不服地方法院之第一審判決而上訴者，須提出上訴書狀，並
    應敘述具體理由，為上訴必備之程式；其所提出之書狀未敘
    述上訴理由，或僅曾以言詞陳述上訴理由者，均應於上訴期
    間屆滿後二十日內補提理由書於第一審法院。第一審法院經
    形式審查，認逾期未補提上訴理由者，應定期間先命補正；
    逾期未補正者，為上訴不合法律上之程式，應以裁定駁回。
    倘已提出上訴理由，但所提非屬具體理由者，則由第二審法
    院以上訴不合法律上之程式，判決駁回。而所謂具體理由，
    必係依據卷內既有訴訟資料或提出新事證，指摘或表明第一
    審判決有何採證認事、用法或量刑等足以影響判決本旨之不
    當或違法，而構成應予撤銷之具體事由，始克當之（例如：
    依憑證據法則具體指出所採證據何以不具證據能力，或依憑
    卷證資料，明確指出所為證據證明力之判斷如何違背經驗、
    論理法則）；倘僅泛言原判決認定事實錯誤、違背法令、量
    刑失之過重或輕縱，而未依上揭意旨指出具體事由，或形式
    上雖已指出具體事由，然該事由縱使屬實，亦不足以認為原
    判決有何不當或違法者（例如：對不具有調查必要性之證據
    ，法院未依聲請調查亦未說明理由，或援用證據不當，但除
    去該證據仍應為同一事實之認定），皆難謂係具體理由，俾
    與第二審上訴制度旨在請求第二審法院撤銷、變更第一審不
    當或違法之判決，以實現個案救濟之立法目的相契合，並節
    制濫行上訴（參最高法院97年度台上字第892號判決）。
二、本案上訴人即被告（下稱被告）不服原審判決提起上訴，上
    訴意旨以：(一)施用毒品係自戕行為，手段平和，未危害他人
    ，被告犯後坦承犯行，且施用毒品均有相當成癮性及依賴，
    其犯罪心態與一般刑事犯罪本質不同，量刑應側重於適當之
    醫療及心理矯治為宜；(二)被告已自行前往醫院就醫、戒毒、
    參加減害計畫，目前就讀進修學校，成績良好，被告除毒品
    案外，素行尚無不良，且早已拋棄惡習，原審各判處有期徒
    刑十月，定應執行有期徒刑一年六月，顯屬過重。請審酌前
    情，從輕量刑云云。
三、按量刑輕重係屬事實審法院得依職權自由裁量之事項，苟已
    斟酌刑法第57條各款所列情狀而未逾越法定刑度，不得遽指
    為違法（參最高法院72年度台上字第6696號、75年度台上字
    第7033號判例要旨），且在同一犯罪事實與情節，如別無其
    他加重或減輕之原因，下級審量定之刑，亦無過重或失輕之
    不當情形，則上級審法院對下級審法院之職權行使，原則上
    應予尊重（參最高法院85年度臺上字第2446號判決）。
四、經查：(一)本件被告所犯毒品危害防制條例第10條第1項之施
    用第一級毒品罪，其法定刑為「6月以上5年以下有期徒刑」
    ，且被告於民國96年強制戒治執行完畢，經不起訴處分後，
    於96年間復因施用第一級、第二級毒品，經臺灣南投地方法
    院以96年度訴字第1018號分別判處有期徒刑6月、4月，定應
    執行有期徒刑9月，被告不服上訴，經本院以96年度3121號
    判決駁回上訴確定，送監執行，甫於97年11月26日縮短刑期
    執行完畢（參見臺灣高等法院被告前案紀錄表），其於有期
    徒刑之執行完畢後，5年以內再犯本案有期徒刑以上之罪，
    為累犯，依刑法第47條第1項之規定，各應加重其刑。且被
    告本案2次施用第一級毒品海洛因之犯罪時間，分別為98年4
    月27日、98年7月7日，顯見被告於前案執行完畢後未滿半年
    ，即施用毒品，又本案原經檢察官為緩起訴之處分，嗣因被
    告於緩起訴期間再施用第一級毒品，始遭撤銷，足見被告無
    視禁令一再施用毒品，悔意不堅。原審判決量刑時，業已斟
    酌被告素行非佳，本案之前處置及效果，認被告未能徹底戒
    除吸毒惡習及考量被告犯後坦承犯行等情狀（見原審判決第
    3 頁），是其認事用法，均無違誤之處，所處之刑及定其應
    執行刑，經核亦未逾越法定範圍，無偏重之不當。被告上訴
    請求改判較輕之刑，雖提出衛生署南投醫院減害門診醫療費
    用收據及南投高商進修學校學生證、中華民國技術士證等件
    ，欲證明被告之生活狀況、智識程度及犯後態度等，惟原審
    量刑時諒已斟酌，自難認屬得上訴第二審之具體理由，依上
    揭說明，被告之第二審上訴不合法律上程式，應予駁回。爰
    依刑事訴訟第367條前段、第372條之規定，不經言詞辯論，
    逕以判決駁回上訴。
五、應依刑事訴訟法第367條前段、第372條，判決如主文。
中    華    民    國   100    年    11    月    29    日
            刑事第六庭    審判長法  官  李  文  雄
                                法  官  黃  小  琴
                                法  官  王  邁  揚
以上正本證明與原本無異。
如不服本判決應於收受送達後十日內向本院提出上訴書狀，其未
敘述上訴之理由者，並得於提起上訴後十日內向本院補提理由書
（均須按他造當事人之人數附繕本）「切勿逕送上級法院」。
                                書記官  陳  信  和
中    華    民    國  100    年    11    月    29    日